【裁判字號】    97,抗,180
【裁判日期】    970730
【裁判案由】    拍賣抵押物
【裁判全文】
臺灣板橋地方法院民事裁定               97年度抗字第180號
抗  告  人  甲○○
相  對  人  陽信商業銀行股份有限公司
法定代理人  乙○○
以上抗告人因與相對人間拍賣抵押物事件，對於中華民國97年5
月12日本院97年度拍字第695 號裁定提起抗告，本院裁定如下：
    主  文
抗告駁回。
抗告程序費用由抗告人負擔。
    理  由
一、按扺押權人，於債權已屆清償期而未清償者，得聲請法院拍
    賣抵押物，就其賣得價金而受清償，民法第873 條第1 項定
    有定有明文。是抵押權人依此項規定聲請拍賣抵押物係屬非
    訟事件，法院所為准駁之裁定，無確定實體法上法律關係存
    否之性質，於債權及抵押權之存否無既判力，故袛須其抵押
    權已經依法登記，且債權已屆清償期而未受清償，法院即應
    為准許拍賣抵押物之裁定，至對於此項法律關係有爭執之人
    ，程序聲明其爭執，並據為廢棄拍賣抵押物裁定之理由（最
    高法院51年10月8 日民刑庭總會決議(三)參照）。
二、本件相對人主張抗告人於民國95年9月4日以原裁定附表所示
    不動產為第三人即關係人陳世宗向相對人所負債務之擔保，
    設定最高限額新臺幣（下同）14,520,000元之抵押權，且經
    依法登記在案。茲第三人即關係人陳世宗對相對人負債19,5
    67,666元，已屆清償期而未為清償，為此聲請准予拍賣抵押
    物。有相對人提出之他項權利證明書、不動產登記簿謄本、
    抵押權設定契約書、借據、其他約定事項、授信約定書、貸
    款契約書、連帶保證書等影本可證，原法院據以准許相對人
    拍賣抵押物之聲請，即無不當。抗告意旨略以：抗告人於95
    年9月4日以原裁定附表所列不動產，向相對人申貸購屋分期
    付款貸款，申貸後均按期繳納本息，並無「已屆清償期而未
    為清償」之情事；又抗告人及第三人即關係人陳世宗，為正
    一拉鍊商業有限公司及長客企業有限公司之連帶保證人，前
    開公司之貸款近期雖有遲繳，惟抗告人均已盡力補繳，且與
    相對人協商還款中，並於97年5 月12、13日取得共識，相對
    人同意由抗告人自行處理林口及彰化之不動產後，償還購屋
    貸款全部，而前開貸款未償還餘額，由抗告人等分期償還，
    豈料相對人根本未遵照前述協議，卻逕行對抗告人之不動產
    聲請拍賣，顯有違誠信等語。惟查，抗告人雖以正一拉鍊商
    業有限公司及長客企業有限公司之貸款案，近期雖有遲繳，
    但尚未達逾期放款標準，且抗告人已盡力補繳置辯，然抗告
    人縱於事後補繳，亦無礙前已有逾期清償之違約事實，其所
    負之債務既視為全部到期，相對人依法行使權利，聲請裁定
    准予拍賣抵押物並無違誤；又抗告人另稱於95年9月4日向相
    對人申貸購屋分期付款貸款，申貸後均按期繳納本息，並無
    「已屆清償期而未為清償」之情事云云，然依相對人於原審
    提出之文件觀之，其所請求之債權並未包括該筆款項，抗告
    人之指稱，顯不足採。從而，抗告人提起本件抗告，難認有
    理由，應予駁回。
三、據上論結，本件抗告為無理由，依非訟事件法第46條、第21
    條第2 項，民事訴訟法第495 條之1 第1 項、第449 條第1
    項、第78條，裁定如主文。
中    華    民    國    97    年    7     月    30    日
                  民事第一庭審判長法  官  李世貴
                                  法  官  黃若美
                                  法  官  黃信滿
以上正本係照原本作成。
如不服本裁定，僅得於收受本裁定正本送達後10日內，以適用法
規顯有錯誤為理由，向本院提出再抗告狀，（須附繕本一份及繳
納再抗告裁判費新台幣1,000 元），經本院許可後紿可再抗告。
中    華    民    國    97    年    7     月    30    日
                                  書記官  林月蓉


司法院資訊處製作；財團法人民間司法改革基金會備份。
